

Julian Kaymer Agama Tanta

Desarrollador Front-End - UI/UX Developer

Soy un joven desarrollador web front-end, experiencia laboral cuento con aproximadamente 6 meses, he trabajado en 2 proyectos. En ambos me he encargado de conectar el backend con el frontend y he desarrollados las interfaces gráficas.

Educación

2018 - 2019

Estudio universitario - UTP (Universidad Tecnológica del Perú)

He cursado 1 año y medio en la universidad tecnológica del Perú, de la cuál desistí por motivos económicos. En el tiempo que me mantuve en la universidad, aprendí las bases del desarrollo de software, el cuál complementé independientemente tiempo después durante pandemia.

2021

UI/UX - Google Academy

Durante la pandemia logré inscribirme en un curso dictado por la empresa Google, aprendí sobre la experiencia de usuario (UX), y sobre la interfaz ideal para el usuario (UI).

2022

Desarrollo FrontEnd - ONE Oracle

El curso lanzado por Orancle One - Next Generation, alcancé un cupo, en este curso aprendí más sobre el desarrollo de aplicaciones, uso de tecnologías como Git y React

Experiencia Laboral

Octubre 2022 - Diciembre 2022

Panadería Don Leo

En esta empresa me encargué del desarrollo de wireframes, la tecnología que usé para esto fue Figma. El lenguaje que trabajamos fue JavaScript, el cual manejo hasta el día de hoy. También me encargué del desarrollo del diseño en código y de la conexión con el backend. Las tecnología que se usaron son las siguientes:















Febrero 2023 - Julio 2023

Aguilas del Sur

Es una empresa de transporte privado. Se desarrolló un aplicativo web para el control de empleados, clientes, rutas y horarios. En este aplicativo me encargué de desarrollar la conexión con el backend, además del diseño de wireframes. Las tecnologías usadas fueron las mismas, ya que se desarrolló con el mismo equipo de trabajo.















Habilidades y Tecnología

Tecnologías que manejo

- JavaScript
- TypeScript
- React
- Github
- TailwindCSS
- Bootstrap
- Figma
- Sketch
 - Adobe XD
 - NPM
 - HTML 5
 - CSS 3

- VSCode
- Material UI
- GSAP
- Headless UI

Idiomas

Español	Nativo
Inglés	B1

Inglés - B1

Tomé un curso dictado por King's College London. Una de las instituciones más reconocidas por su asociación con Latinoamérica.